臺灣高等法院刑事裁定
111年度抗字第1045號
抗  告  人  
即  受刑人  張勝閔




上列抗告人即受刑人因聲請定其應執行刑案件，不服臺灣桃園地
方法院中華民國111年6月17日裁定（111年度聲字第1739號），
提起抗告，本院裁定如下：
    主  文
原裁定撤銷，發回臺灣桃園地方法院。
    理  由
一、原裁定意旨略以：抗告人即受刑人張勝閔分別於如原裁定附
    表所示之犯罪時間，因竊盜（原裁定誤載為詐欺，應予更正
    ）案件，經原裁定附表所示之法院判處各該宣告刑，並分別
    於如原裁定附表所示之時間確定在案，原裁定附表編號1判
    決確定日期為民國110年12月28日，原裁定附表編號2、3所
    示之犯罪日期則在110年12月28日之前，此有如原裁定附表
    各編號所示之判決、本院被告前案紀錄表各1份等在卷可稽
    ，經核與前開併合處罰之要件相符，原審法院審核檢察官所
    附相關卷證，認其聲請為正當，茲審酌抗告人所犯如原裁定
    附表所示之罪行，均為竊盜之犯罪型態，兼衡其責任非難重
    複程度、人格特性與矯正效益等情，定其應執行拘役90日，
    並諭知易科罰金折算之標準為新臺幣1,000元折算1日等語。
二、抗告意旨略以：抗告人均坦承犯行，已有悔意，原裁定所定
    應執行刑過重，請給抗告人自新之機會，重新裁定云云。
三、按數罪併罰之案件，於審判中，現雖有科刑辯論之機制，惟
    尚未判決被告有罪，亦未宣告其刑度前，關於定應執行刑之
    事項，欲要求檢察官、被告或其辯護人為充分辯論，盡攻防
    之能事，事實上有其困難。行為人所犯數罪，或因犯罪時間
    之先後或因偵查、審判程序進行速度之不同，或部分犯罪經
    上訴而於不同審級確定，致有二裁判以上，分別確定，合於
    數罪併罰之要件，依刑法第53條、第54條應依同法第51條第
    5款至第7款之規定，定其應執行之刑者，刑事訴訟法第477
    條第1項規定由檢察官聲請該法院裁定之（有刑法第50條第1
    項但書之情形，執行中應由受刑人請求檢察官為聲請）。依
    上開規定雖僅檢察官得向法院聲請（刑事訴訟法第477條第2
    項另規定，受刑人或其法定代理人、配偶，亦得請求前項檢
    察官聲請之），惟定應執行刑，不僅攸關國家刑罰權之行使
    ，於受刑人之權益亦有重大影響，除顯無必要或有急迫情形
    外，法院於裁定前，允宜予受刑人以言詞、書面或其他適當
    方式陳述意見之機會，程序保障更加周全(最高法院110年度
    台抗大字第489號裁定意旨參照）。
四、本院查：
  ㈠原審以抗告人犯如原裁定附表所示之罪，先後經原審法院判
    處如原裁定附表所示之刑，均已確定在案，並以原審法院為
    最後事實審之法院，有如原裁定附表所示之判決及本院被告
    前案紀錄表各1份附卷可稽，茲檢察官聲請就原裁定附表所
    示各罪合併定其應執行之刑，原審因認檢察官之聲請為正當
    ，而為本件執行刑之量定，固非無見。
  ㈡惟查，經本院核閱原審111年度聲字第1739號聲請定其應執行
    刑案件全卷，原審法院於收受本案之際，抗告人係於法務部
    ○○○○○○○執行中，原審法院並未提解抗告人到庭陳述意見，
    亦未以函文詢問或其他替代之方式，給予抗告人就本件攸關
    國家刑罰權之行使、對抗告人權益有重大影響之案件陳述意
    見之機會，且本案亦未見有何無必要或急迫之情形，乃原審
    逕予裁定，難認允當，應由本院將原裁定撤銷，並為兼衡當
    事人之審級利益，爰發回原審法院更為適法之裁定。
據上論斷，應依刑事訴訟法第413條前段，裁定如主文。
中　　華　　民　　國　　111 　年　　7 　　月　　15　　日
                  刑事第二十一庭審判長法　官  林怡秀
                                      法　官  劉元斐
                                      法　官  蔡羽玄
以上正本證明與原本無異。
不得抗告。
                                      書記官  陳語嫣
中　　華　　民　　國　　111 　年　　7 　　月　　18　　日